【裁判字號】    98,審訴緝,96
【裁判日期】    980930
【裁判案由】    毒品危害防制條例
【裁判全文】
臺灣桃園地方法院刑事判決            98年度審訴緝字第96號
公  訴  人  臺灣桃園地方法院檢察署檢察官
被      告  甲○○
選任辯護人  陳俊隆律師
上列被告因違反毒品危害防制條例案件，經檢察官提起公訴（97
年度毒偵字第4338號），嗣於本院準備程序進行中，被告就被訴
事實為有罪之陳述，經本院告知簡式審判程序意旨，並聽取當事
人及辯護人之意見後，本院合議庭裁定由受命法官獨任依簡式審
判程序審理，並判決如下：
    主  文
甲○○施用第一級毒品，累犯，處有期徒刑捌月，扣案之第一級
毒品海洛因壹包含袋（驗餘毛重零點柒公克）沒收銷燬之；又
施用第二級毒品，累犯，處有期徒刑肆月。應執行有期徒刑拾月
，扣案之第一級毒品海洛因壹包含袋（驗餘毛重零點柒公克）
沒收銷燬之。
    事  實
一、甲○○前於民國92年間因違反槍砲彈藥刀械管制條例案件，
    經本院以94年度簡字第255 號判決判處有期徒刑6 月確定；
    又於同年間因贓物等案件，經本院以95年度易字第880 號判
    決各判處有期徒刑6 月、4 月，應執行有期徒刑8 月確定；
    上開3 罪刑嗣經本院以96年度聲減字第9963號裁定各減刑二
    分之一，並定執行刑為有期徒刑8 月確定，於97年2 月27日
    易科罰金執行完畢（於本案構成累犯）。另於94年間因施用
    第一、二級毒品案件，經本院以94年度毒聲字第1996號裁定
    送觀察、勒戒後，認有繼續施用毒品傾向，經本院以95年度
    毒聲字第975 號裁定令入戒治處所施以強制戒治，於96年4
    月30日執行完畢釋放出所，並經臺灣桃園地方法院檢察署檢
    察官以96年度戒毒偵字第151 號為不起訴處分確定。詎仍不
    知悔改，於前開強制戒治執行完畢釋放後5 年內，復基於施
    用第一級毒品海洛因之犯意，於97年7 月14日晚間11時許，
    在桃園縣中壢市○○○街143 巷36號1 樓前居處內，以針筒
    注射方式施用海洛因1 次；另基於施用第二級毒品甲基安非
    他命（起訴書均稱安非他命，本院應予更正）之犯意，於97
    年7 月15日為警採尿時起回溯96小時內之某時，在臺灣地區
    某不詳地點，以吸食器燒烤方式施用甲基安非他命1 次。嗣
    於97年7 月15日下午5 時30分許，在桃園縣楊梅鎮○○路○
    段846 巷巷口為警查獲，並扣得其所有施用剩餘之海洛因1
    包含袋（驗餘毛重0.73公克）。
二、案經桃園縣政府警察局楊梅分局報告臺灣桃園地方法院檢察
    署檢察官偵查起訴。
    理  由
一、本案被告甲○○所犯之罪，並非法定刑為死刑、無期徒刑或
    最輕本刑3 年以上有期徒刑之罪，亦非高等法院管轄第一審
    之案件，而被告於準備程序中就被訴事實已為有罪之陳述，
    經本院告知簡式審判程序之旨，並聽取當事人及辯護人之意
    見後，本院合議庭乃依刑事訴訟法第273 條之1 第1 項規定
    ，裁定由受命法官獨任進行簡式審判程序，合先敘明。
二、上揭事實，業據被告甲○○於本院審理時坦承不諱，而被告
    為警查獲後所採集之尿液檢體，經送請台灣檢驗科技股份有
    限公司以酵素免疫分析法初步檢驗，再佐以氣相層析質譜儀
    分析法確認檢驗結果均呈鴉片類及安非他命類陽性反應，此
    有桃園縣政府警察局楊梅分局被採尿人尿液暨毒品真實姓名
    與編號對照表及上開公司出具之濫用藥物檢驗報告（尿液部
    分）各1 紙附卷可稽，此外，現場扣案之白色粉末1 包含袋
    （驗餘毛重0. 73 公克），經送台灣檢驗科技股份有限公司
    檢驗結果，確呈海洛因陽性反應，此亦有上開公司出具之濫
    用藥物檢驗報告（藥物部分）1 紙在卷可憑，足認被告上開
    任意性之自白確與事實相符，應堪採信。另查被告於前案強
    制戒治執行完畢釋放（即96年4 月30日）後5 年內，即再犯
    本件施用毒品案件，有臺灣高等法院被告前案紀錄表在卷足
    憑，是本件被告施用毒品犯行既屬5 年內再犯，自應追訴處
    罰。綜上，本件事證明確，被告犯行堪以認定，應依法論科
    。
三、核被告甲○○所為，分別係犯毒品危害防制條例第10條第1
    項之施用第一級毒品罪及同條第2 項之施用第二級毒品罪。
    被告施用第一、二級毒品前後持有第一、二級毒品之低度行
    為，應為其施用之高度行為所吸收，均不另論罪。被告上開
    所犯之2 罪間，犯意各別，行為互殊，應分論併罰。又被告
    有事實欄一所載之犯罪科刑及執行情形，有臺灣高等法院被
    告前案紀錄表1 份可按，其於徒刑執行完畢後5 年內故意再
    犯本件有期徒刑以上之2 罪，皆為累犯，均應依刑法第47條
    第1 項之規定加重其刑。爰審酌被告犯後坦承犯行而態度良
    好、施用毒品係戕害自身健康，對他人並不生重大危害及檢
    察官求處如主文所示之刑尚屬適當等一切情狀，分別量處如
    主文所示之刑，並定其應執行之刑。至扣案之白色粉末1 包
    含袋（驗餘毛重0.73公克），係第一級毒品海洛因，已如前
    述，且係被告本件施用第一級毒品犯行後所剩餘，應依毒品
    危害防制條例第18條第1 項前段規定，沒收銷燬之。
據上論斷，應依刑事訴訟法第273 條之1 第1 項、第299 條第1
項前段，毒品危害防制條例第10條第1 項、第2 項、第18條第1
項前段，刑法第11條、第47條第1 項、第51條第5 款，判決如主
文。
本案經檢察官黃怡菁到庭執行職務。
中    華    民    國    98    年     9    月    30    日
                        刑事庭  法  官  鍾雅蘭
以上正本證明與原本無異。
如不服本判決，應於判決送達後10日內向本院提出上訴狀（應附
繕本），其未敘述上訴理由者，應於上訴期間屆滿後20日內補提
理由書狀於本院，上訴於臺灣高等法院。
                                書記官  楊郁馨
中    華    民    國    98    年     9    月    30    日
附錄本案論罪科刑依據之法條：
毒品危害防制條例第10條
施用第一級毒品者，處6 月以上5 年以下有期徒刑。
施用第二級毒品者，處3 年以下有期徒刑。


司法院資訊處製作；財團法人民間司法改革基金會備份。
